臺灣士林地方法院民事裁定　　　　　　　100年度司護字第9號
聲　請　人　桃園縣政府
法定代理人　吳志揚　
代　理　人　黃婉菱　
相　對　人　蔡○○　　年籍詳卷.
法定代理人　洪□□　　年籍詳卷.
上列聲請人聲請延長安置事件，本院裁定如下：
    主    文
蔡○○（姓名、年籍詳卷）安置於中途學校施以特殊教育之期間
延長至民國100 年6 月14日。
聲請程序費用由聲請人負擔。
    理    由
一、聲請意旨略以：相對人蔡○○（姓名、年籍詳卷）依兒童及
    少年性交易防治條例第18條2 項規定，經鈞院民事裁定安置
    於中途學校施以特殊教育，現依同條例第18條第6 項規定主
    管機關認有繼續特殊教育之必要，得向法院聲請延長特殊教
    育。查相對人安置中途學校已1 年11個月，今年3 月31日即
    將安置期滿。因相對人年齡尚幼，自我保護及判斷是非能力
    仍有不足，且其歸回時程恰為國三學生即將畢業準備基測之
    際，若如期回歸，原校對相對人及其家庭較為陌生，於輔導
    工作上，恐有銜接磨合期，增加其中斷學業之可能性。又相
    對人之母親尚無法發揮良善之親職照顧功能，於安置期間多
    係由友人協助探視，據該友人表示，相對人之母親仍有酗酒
    習慣，且多次無故失聯。故考量相對人之家庭功能及其最佳
    利益，爰聲請延長相對人中途學校特殊教育於100 年6 月14
    日國中畢業為止，以提供其穩定就學環境，並協助順利完成
    國中學業，以利其後續生涯規劃，並維少年利益等語。
二、按主管機關依兒童及少年性交易防治條例第16條規定安置兒
    童或少年後，應於2 週至1 個月內，向法院提出觀察輔導報
    告及建議處遇方式，並聲請法院裁定；而法院依審理之結果
    ，認為兒童或少年有從事性交易者，除有特殊情形（即同條
    例第18條第2 項各款所列）外，應裁定將兒童或少年安置中
    途學校，施以2 年之特殊教育，前開條例第17條第1 項及第
    18條第2 項分別定有明文。又同條例第18條第6 項規定特殊
    教育實施逾2 年，主管機關認為有繼續特殊教育之必要者，
    得聲請法院裁定，延長至滿20歲為止。
三、經核，聲請人主張之事實，業據提出本院98年度家聲字第
    496 號裁定影本、中途學校個案申請延長安置評估報告等件
    為證，堪認為真正。本院審酌前開事證，並參酌相對人接受
    特殊教育之安置輔導情形及評估結果，為避免其因學籍轉換
    而造成適應、輔導及學習上可能產生之影響，且經本院通知
    相對人之法定代理人即母到庭表示意見，惟其等未到庭，本
    院因認相對人母仍確實缺乏管教功能，聲請人請求將相對人
    蔡○○之特殊教育延長至100 年6 月14日止，尚無不合，應
    予准許。
四、依兒童及少年性交易防治條例第18條第6 項前段，非訟事件
    法第21條第1 項前段，裁定如主文。
五、如不服本裁定，應於裁定送達後10日內，以書狀向本院提出
    抗告狀，並繳納抗告費新臺幣1,000 元。
中    華    民    國  100     年    3     月    24    日
                  家事庭司法事務官